# 合同资产

提问人：1091 时间：2021-01-17 13:33:06
公司A提供工程技术服务，期末依据与客户签发的本期完成工程量、合同约定单价核算本期收入，相当于暂估收入，对方实际要求开票会滞后，问题是本期确认收入时，是否确认相应的合同资产（质保金，按照收入的一定比例）？还是等到客户要求开票时再确认（相当于客户确认企业履约义务的时点）？谢谢各位。

回答人：chenyiwei
收入根据履约进度确认，所确认的收入金额中包含了对应的质保金（假设该项质保义务属于保证性质保，不构成单项履约义务，下同）。相应地，“合同资产——质保金”也应当是随着收入的确认而逐步累积起来的，否则就变成按收款进度确认收入了。

提问人：cpab 时间：2021-02-25 09:33:05
请教：合同资产预期信用损失率模型计算，在网上一直未找到计算的案例。
对于工程类的已完工未结算形成的合同资产，合同资产和应收账款是一个存续期，按逾期来计算账龄，工作量太大。拟按挂账时点计算账龄。准备按如下方法计算是否可行：
合同资产计算账龄不同时段的迁徙率，由于合同资产最终均会结算（不结算的冲减收入），则假定合同资产最后一个账龄时段的预期损失率为应收账款的第一个时间段的预期损失率。其他的账龄时段的预期信用损失率为对应时段的迁徙率*下个时段的预期信用损失率。
不知这个方法是否可行，谢谢！
合同资产预期信用损失率的计算.xlsx
3 天前 上传
12.71 KB, 下载次数: 49

回答人：chenyiwei
该方案总体上有一定可行性，具体参数需自行测算。

提问人：709046552 时间：2021-04-15 16:33:03
陈版，我公司提供互联网广告，提前为客户提供广告服务，先确认合同资产还是应收账款呢？

回答人：chenyiwei
应根据合同条款判断该项收款权利是否有条件（取决于时间流逝之外的其他因素）。就主帖问题而言要明确“提前”的含义，是在签订合同之前？还是的对账确认之前？或者其他？若是在签订合同之前，则首先要考虑五步法中的第一步“识别合同”能否通过。